# 求助陈版主，非全资子公司注销的疑问

提问人：liuweisheng 时间：2023-02-14 23:20:45
A持有B90%的股权，B公司 2022 年注销，清算B公司，B已经资不抵债，A不能得到任何补偿。
A长投 90 万元（未计提减值），甲公司持有B公司长投 10 万元。B公司股本 100 万元B公司期初未分配利润-30万元，清算时未分配利润-40万元。
那么A公司单体报表
借：投资收益 90 万元
贷：长期股权投资 90 万元
A公司合并报表
借：什么科目
贷：期初未分配利润（提取法定盈余公积金）
谢谢版主解惑

回答人：chenyiwei
如果不讨论个别报表层面此前不计提减值准备是否合理的问题，仅就主帖中的信息而言，合并报表层面单独抵销分录应当是：借：年初未分配利润（承接该子公司前期的亏损），贷：投资收益。即合并报表层面由于已将该子公司前期的亏损纳入前期合并报表，故合并报表层面因清算该子公司导致的本期亏损金额较小。